臺灣桃園地方法院民事簡易判決
110年度桃保險簡字第125號
原      告  第一產物保險股份有限公司

法定代理人  李正漢
訴訟代理人  簡權益
被      告  林天恩

上列當事人間請求損害賠償事件，本院於民國111年1月24日言詞
辯論終結，判決如下：
　　主    文
被告應給付原告新臺幣壹拾參萬柒仟陸佰伍拾肆元，及自民國一
一０年十二月二十八日起至清償日止，按週年利率百分之五計算
之利息。
訴訟費用（除減縮部分外）由被告負擔。
本判決得假執行。
    事實及理由
壹、程序部分：
一、按簡易訴訟之訴狀送達後，原告不得將原訴變更或追加他訴
    ，但擴張或減縮應受判決事項之聲明者，不在此限，民事訴
    訟法第436條第2項適用第255條第1項但書第3款定有明文。
    經查，原告起訴時請求：「被告應給付原告新臺幣（下同）
    35萬4,297元，及自起訴狀繕本送達翌日起至清償日止，按
    週年利率5％計算之利息。」（見本院卷第3頁），嗣於本院
    審理中減縮聲明為：「被告應給付原告13萬7,654元，及自
    起訴狀繕本送達翌日起至清償日止，按週年利率5％計算之利
    息。」（見本院卷第56頁），核係減縮應受判決事項之聲明
    ，應予准許。
二、被告經合法通知，未於言詞辯論期日到場，核無民事訴訟法
    第386條所列各款情事，爰依民事訴訟法第433條之3規定，
    依職權一造辯論而為判決。　
貳、實體部分：
一、原告主張：被告於民國109年10月16日上午7時48分許，駕駛
    車牌號碼000-0000號租賃小客車（下稱肇事車輛），行經桃
    園市○○區○○路0段00號前，未保持安全距離及未注意車前狀
    況，從後追撞前方由訴外人陳錦標駕駛原告保戶富帝贈品有
    限公司（下稱富帝公司）所有車牌號碼000-0000號自用小客
    車（下稱系爭車輛），致系爭車輛受損，系爭車輛修復費用
    35萬4,297元，扣除折舊後為13萬7,654元，原告已依保險契
    約悉數理賠，爰依侵權行為及保險代位之法律關係提起本件
    訴訟等語，並聲明：如減縮後聲明。
二、被告未於言詞辯論期日到場，亦未提出書狀為任何聲明或陳
    述。
三、本院之判斷：
　㈠按因故意或過失，不法侵害他人之權利者，負損害賠償責任
    。汽車、機車或其他非依軌道行駛之動力車輛，在使用中加
    損害於他人者，駕駛人應賠償因此所生之損害，民法第184
    條第1項前段、第191條之2前段分別定有明文。汽車在同一
    車道行駛時，除擬超越前車外，後車與前車之間應保持隨時
    可以煞停之距離。汽車行駛時，駕駛人應注意車前狀況及兩
    車並行之間隔，並隨時採取必要之安全措施，不得在道路上
    蛇行，或以其他危險方式駕車，道路交通安全規則第94條第
    1項前段、第3項定有明文。經查，被告於上開時地駕駛肇事
    車輛，未保持安全距離及未注意車前狀況，從後追撞前方由
    陳錦標駕駛原告保戶富帝公司所有之系爭車輛，致系爭車輛
    受損等情，有道路交通事故當事人登記聯單、現場圖、調查
    紀錄表、當事人駕籍資料、行車執照、汽車保險計算書及照
    片等證據在卷可稽（見本院卷第4頁、第6頁、第25至28頁、
    第30至35頁），堪信為真實。從而，被告駕駛行為確有過失
    ，應就本件事故負全部過失責任，且其過失行為與原告所受
    損害具有相當因果關係，被告應負系爭車輛損害賠償之責。
　㈡按負損害賠償責任者，除法律另有規定或契約另有訂定外，
    應回復他方損害發生前之原狀；該項情形，債權人得請求支
    付回復原狀所必要之費用，以代回復原狀，民法第213條第1
    項、第3項定有明文。債權人所得請求回復原狀之必要費用
    ，倘以修復費用為估定其回復原狀費用之標準，修理時以新
    品換舊品時，應予折舊（最高法院108年度台上字第363號民
    事判決參照）。又在財產保險，被保險人因保險人應負保險
    責任之損失發生，對於第三人有損失賠償請求權者，保險人
    得於給付保險金額後，代位行使被保險人對於第三人之請求
    權，此觀保險法第53條第1項前段規定自明。此項保險人之
    代位權，係債權之法定移轉，不待被保險人另為債權讓與之
    表示（最高法院106年度台上字第439號民事判決參照）。經
    查，系爭車輛維修工資為7萬4,468元、烤漆3萬9,115元、材
    料24萬0,714元，合計35萬4,297元，而原告已理賠系爭車輛
    上開維修費用等事實，有汽車保險計算書、估價單、照片及
    電子發票等證據附卷可參（見本院卷第4至5頁、第8至18頁
    ），依上開規定，原告自得請求被告應賠償系爭車輛因回復
    原狀所必要之費用。又依行政院所頒固定資產耐用年數表及
    固定資產折舊率之規定，汽車如非屬運輸業用客車、貨車，
    耐用年數為5年，依定率遞減法每年折舊千分之369，其最後
    1年之折舊額，加歷年折舊累計額，總和不得超過該資產成
    本原額之10分之9，而系爭車輛出廠日為98年9月，有行車執
    照在卷可稽（見本院卷第7頁），迄本件車禍發生時即109年
    10月16日，已逾5年耐用年限，則材料即零件扣除折舊後之
    修復費用為2萬4,071元（計算式：24萬0,714÷10≒2萬4,071
    ，小數點以下四捨五入），加計無須折舊之工資7萬4,468元
    、烤漆3萬9,115元，系爭車輛回復原狀費用為13萬7,654元
    （計算式：2萬4,071+7萬4,468+3萬9,115=13萬7,654）。
四、按給付無確定期限者，債務人於債權人得請求給付時，經其
    催告而未為給付，自受催告時起，負遲延責任。其經債權人
    起訴而送達訴狀與催告有同一之效力。又遲延之債務，以支
    付金錢為標的者，債權人得請求依法定利率計算之遲延利息
    。但約定利率較高者，仍從其約定利率，而應付利息之債務
    ，其利率未經約定，亦無法律可據者，週年利率為5％，民法
    第229條第2項、第233條第1項、第203條分別定有明文。經
    查，上開債務以支付金錢為標的，給付無確定期限，亦無約
    定利率，則被告應自受催告時起，負遲延責任，給付週年利
    率5％遲延利息，而本件起訴狀繕本於110年12月7日公告公示
    送達被告，有本院送達證書在卷可稽（見本院卷第51頁），
    於同年月27日生送達效力，依上開說明，原告請求被告給付
    上開債務自起訴狀繕本送達之翌日即110年12月28日起至清
    償日止，按週年利率5％計算之法定遲延利息，自有理由。
五、綜上所述，原告依侵權行為及保險代位之法律關係，請求被
    告給付13萬7,654元，及自110年12月28日起至清償日止，按
    週年利率5％計算之利息，為有理由，應予准許。
六、本件係依民事訴訟法第427條規定適用簡易程序所為被告敗
    訴之判決，爰依同法第389條第1項第3款規定，依職權宣告
    假執行。
七、訴訟費用負擔之依據：民事訴訟法第78條。
中　　華　　民　　國　　111 　年　　2 　　月　　9 　　日
                  桃園簡易庭  法  官  張明宏
以上為正本係照原本作成。
如不服本判決，應於送達後20日內，向本院提出上訴狀並表明上
訴理由，如於本判決宣示後送達前提起上訴者，應於判決送達後
20日內補提上訴理由書（須附繕本）。
如委任律師提起上訴者，應一併繳納上訴審裁判費。   
中　　華　　民　　國　　111 　年　　2 　　月　　9 　　日
                              書記官  石曉芸